【裁判字號】    90,易,344
【裁判日期】    900606
【裁判案由】    恐嚇
【裁判全文】
臺灣雲林地方法院刑事判決                            九十年度易字第三四四號
    公  訴  人  臺灣雲林地方法院檢察署檢察官
    被      告  乙○
    選任辯護人  黃俊仁
    被      告  丙○○
右列被告等因恐嚇案件，經檢察官提起公訴（八十九年度偵字第四五０二號），本院
判決如左：
    主  文
乙○、丙○○共同以加害生命之事，恐嚇他人致生危害於安全，乙○處拘役肆拾日，
丙○○累犯，處拘役伍拾玖日，如易科罰金，均以參佰元折算壹日。
    事  實
一、丙○○前於民國（下同）八十六年間因詐欺罪，經台灣高等法院台南分院判處有
    期徒刑七月確定，並於八十七年十月二十三日執行完畢。因丙○○曾欠戊○○一
    筆新台幣（下同）七十四萬元之債務，戊○○遂於八十九年七月二十一日下午五
    時四十分許，偕同其妻甲○○及其朋友丁○○、己○○，一起前往雲林縣土庫鎮
    埤腳里埤腳一四二號丙○○住處催討上開債務。惟丙○○對戊○○等人之催討債
    務置之不理，並稱：「他已經因這筆債關七個月了，如果還錢不是給人笑瘋子」
    云云，此時乙○適由外駕車返家，得知戊○○等人是來催討債務，就大聲斥責「
    已經關出來了，還要討錢，這麼可惡」云云，並將其所駕駛之車輛倒車停於丙○○上開住處對外之唯一通道上，再手持糞叉一支站在車旁，丙○○亦基於恐嚇之
    犯意聯絡，手持鋤頭一支並向戊○○、甲○○恫稱：「已經關出來了，還要來要
    錢，裝瘋都讓你們死」云云，使戊○○、甲○○因之心生畏懼，致生危害於安全
    。
二、案經戊○○、甲○○訴由雲林縣警察局虎尾分局報請臺灣雲林地方法院檢察署檢
    察官偵查起訴。
    理  由
一、訊據被告乙○、丙○○均矢口否認有右揭恐嚇之犯行。被告乙○辯稱：他拿糞叉
    是要去田裡工作，並未恐嚇告訴人云云；被告丙○○辯稱：他是要拿鋤頭給乙○
    ，並非要恐嚇告訴人云云。惟查前開事實，已據告訴人戊○○、甲○○於警訊及
    偵審中指訴綦詳，而證人即當時目睹恐嚇過程之丁○○於警訊及審理時證述：她
    與告訴人一起去北港看告訴人的母親，回來時因為有人欠甲○○○○○○○路去
    被告家裡，到時戊○○在車上，甲○○、丁○○、己○○及一個小孩子先下車，
    下車後甲○○就向丙○○說：錢已經欠那麼久了，因為她患有癌症，希望丙○○
    還錢，丙○○聽後很不高興就進去打電話，一會兒他哥哥乙○回來就把車擋住我
    們車子的通道，下車也很不高興，並邊脫衣服邊說已經關出來了，為何要還錢，
    就到旁邊拿糞叉並說給他死等語，且在現場之證人己○○於警訊及審理時亦證稱
    ：當天告訴人說要去北港看他母親，回程時他說要順路去找朋友，去到現時我還
    不知道是什麼事，我與小孩子在旁玩，後來不知道為何起口角，乙○就拿糞叉，
    丙○○拿鋤頭，並把車擋住通道，不讓我們離去等語，就告訴人等為何到達現場
    ，告訴人等在現場如何向被告討債及被告二人如何手持工具出言恐嚇等情節，其
    證述與告訴人等之指訴，均相吻合，足認被告二人確有出言恐嚇告訴人二人之情
    事，被告二人所辯，要屬事後卸責之詞，不足採信。本件事證明確，被告二人犯
    行均堪認定，應依法論科。
二、核被告乙○、丙○○所為，均係犯刑法第三百零五條之恐嚇危害安全罪。被告二
    人間，有犯意聯絡及行為分擔，為共同正犯。又被告丙○○前於八十六年間因詐
    欺罪，經台灣高等法院台南分院判處有期徒刑七月確定，並於八十七年十月二十
    三日執行完畢，有卷附之本院被告全國前案紀錄表可按，五年以內再犯本件有期
    徒刑以上之罪，為累犯，依刑法第四十七條規定加重其刑。爰審酌被告二人之智
    識程度、犯罪之動機、目的、手段具有危險性及犯後否認犯罪，空言狡辯，態度
    不佳，足見並無悔意等一切情狀，各量處如主文所示之刑，並諭知易科罰金之折
    算標準。又按刑法第四十一條易科罰金之規定，已於九十年一月十日修正公布，
    同年月十二日生效，依刑法第二條第一項前段規定，應適用修正後之刑法第四十
    一條第一項前段，諭知易科罰金之折算標準，併此敘明。至被告二人所用以恐嚇
    之糞叉及鋤頭各一支，未經扣案，且價值菲薄，對社會治安影響不大，為免將來
    執行之困難，爰不予宣告沒收。
據上論斷，應依刑事訴訟法第二百九十九條第一項前段，刑法第二條第一項前段、第
二十八條、第三百零五條、第四十七條、修正後刑法第四十一條第一項前段，罰金罰
金提高標準條例第一條前段、第二條，判決如主文。
本案經檢察官劉海倫到庭執行職務
中      華      民      國      九十      年      六      月      六    日
                                              臺灣雲林地方法院刑事第一庭
                                                  法  官  劉  為  丕
右正本證明與原本無異。
如不服本判決，應於判決送達後十日內向本院提出上訴狀( 應附繕本 )。
                                                  書記官  蕭  應  欽
中      華      民      國      九十      年      六      月      六    日
刑法第三百零五條
 (恐嚇危害安全罪)
以加害生命、身體、自由、名譽、財產之事，恐嚇他人致生危害於安全者
，處二年以下有期徒刑、拘役或三百元以下罰金。


司法院資訊處製作；財團法人民間司法改革基金會備份。
